【裁判字號】    89,交訴,91
【裁判日期】    891207
【裁判案由】    公共危險等
【裁判全文】
臺灣嘉義地方法院刑事判決                          八十九年度交訴字第九一號
    公  訴  人  臺灣嘉義地方法院檢察署檢察官
    被      告  乙○○
右列被告因公共危險等案件，經檢察官提起公訴（八十九年度調偵字第一二四號），
本院判決如左：
    主  文
乙○○服用酒類不能安全駕駛動力交通工具而駕駛，處有期徒刑貳月；又駕駛動力交
通工具肇事，致人受傷而逃逸，處有期徒刑拾月；應執行有期徒刑拾壹月，緩刑肆年
。
    事  實
一、乙○○明知駕駛動力交通工具前，不得服用酒類以避免無法安全駕駛，竟於八十
    九年八月十日凌晨與友人飲酒後，已達不能安全駕車之程度，竟仍駕駛車號三Ｋ
    一一零一號客貨兩用車之動力交通工具上路，於行經嘉義縣太保市○○路南新加
    油站前由西向東往北港方向行駛時（當日三時四十五分許），因酒醉致不慎擦撞
    到正停放在南新加油站旁戴萬章所有之車號Ｊ七七一七一號自小貨車，該自小貨
    車並因而撞擊正在旁工作之甲○○（戴萬章之妻），致陳女受有左側骨骨折、右
    足背撕裂傷口及挫傷、頭部外傷、左耳撕裂傷等傷害（甲○○受傷部分業經撤回
    告訴），乙○○已明知發生擦撞之事故竟不停車察看是否有人受傷並加以處理，
    仍逕自驅車逃離現場，嗣經戴萬章報警，警方調閱南新油站之監視錄影帶而循線
    查獲，並測得乙○○之呼氣酒精濃度高達每公升零點六六毫克。
二、案經嘉義縣警察局水上分局報請臺灣嘉義地方法院檢察署檢察官偵查起訴。
    理  由
一、訊據被告乙○○固坦承於上述時、地，酒後駕車並擦撞甲○○成傷等情，惟否認
    有肇事逃逸之犯行，辯稱：被告係因僅發覺擦撞戴萬章之自小貨車而未見到甲○
    ○受傷始駛離，並不知其已撞到人云云。惟查：前開事實，業據被害人之夫戴萬
    章於警訊時指訴綦詳，而被告於警訊時亦坦稱：「當時我意識到有撞到東西，但
    不能確定有無撞擊到人。」，「當時我駕三Ｋ一一零一號客貨兩用車，由嘉義往
    北港方向，沿嘉北公路方向，知道有擦撞到東西，但詳細經過為何，並不清楚。
    」，「我有喝酒，當時意識並不清楚，感覺有撞到東西，離開現場，並未盡到救
    護之義務。」等語（參警訊卷第一頁背面、第二頁背面），揆之被告於警訊時之
    自白，足認被告於肇事後已明知有擦撞到他物，而駕車肇事撞擊他車肇事，可能
    導致人、車及其他財物受傷、損毀之情，乃極其通常之一般駕駛常識，又如因肇
    事致人受有傷害，肇事者應協助救護，乃極其簡易而為一般人所得以理解並遵守
    之作為義務，被告對於肇事擦撞之情既有明知，顯就擦撞可能導致之人、車損傷
    ，應有預見，其得以預見被害人受傷之結果竟不下車查看仍逃離現場以避責任，
    其辯稱不知陳女受傷云云，並無可採。此外，復有現場被告肇事所駕駛車號三Ｋ
    一一零一號自小客貨車、戴萬章所有車號Ｊ七七一七一號自小貨車之肇事後照片
    十二紙在卷可佐；而被害人甲○○受傷之情，有華濟醫院診斷證明書一紙在卷足
    稽；此外，被告經警查獲後於八十九年八月十日六時十八分許所作之酒測結果為
    每公升零點六六毫克之吐氣酒精濃度，此有檢測紙一紙附卷可佐，事證已臻明確
    ，被告犯行堪以認定。
二、核被告所為係犯刑法第一百八十五條之四之肇事逃逸罪、第一百八十五條之三酒
    後駕車罪，其所犯上開二罪，構成要件互殊，犯意各別，應分論併罰。又被告酒
    醉駕車因而致人受傷，依道路交通管理處罰條例第八十六條應加重其刑；爰審酌
    被告其品性、生活狀況、智識程度、犯罪所生之損害，及犯罪後態度等一切情狀
    ，量處如主文所示之刑，並定其應執行之刑；又查被告前未曾受有期徒刑以上刑
    之宣告，此有被告全國前案紀錄表可參，且被告犯後已與被害人達成和解賠償對
    方損害，其因一時失慮，偶罹刑典，犯後雖否認部分犯行，惟深具悔意，經此刑
    之宣告後，應知警惕而無再犯之虞，本院因認暫不執行其刑為當，予以宣告緩刑
    四年，用啟自新。
三、據上論斷，應依刑事訴訟法第二百九十九條第一項前段，道路交通管理處罰條例
    第八十六條，刑法第一百八十五條之三、第一百八十五條之四、第五十一條第五
    款、第七十四條第一款，判決如主文。
本案經檢察官吳基華到庭執行職務。
中    華    民    國      八十九      年    十二      月      七      日
                                      臺灣嘉義地方法院刑事第一庭
                                          法  官  黃國益
右正本證明與原本無異。
如不服本判決，應於判決送達後十日內，向本院提出上訴狀。
                                          書記官  蔡金保
中    華    民    國      八十九      年    十二      月      七      日


司法院資訊處製作；財團法人民間司法改革基金會備份。
